【裁判字號】    90,易,195
【裁判日期】    900524
【裁判案由】    竊盜
【裁判全文】
臺灣彰化地方法院刑事判決                            九十年度易字第一九五號
    公  訴  人  臺灣彰化地方法院檢察署檢察官
    被      告  乙○○
                甲○○
右列被告等因竊盜案件，經檢察官提起公訴（八十九年度偵字第七六四二號），本院
判決如左：
    主      文
乙○○、甲○○共同竊盜，乙○○處有期徒刑柒月；甲○○累犯，處有期徒刑拾月。
扣案之機車鑰匙壹支沒收。
    事      實
一、乙○○前因違反槍砲彈藥刀械管制條例案件，經本院以八十七年度訴字第八八三
    號判決判處有期徒刑二年，併科罰金新台幣二萬元，如易服勞役，以銀元三百元
    即新台幣九百元折算一日確定，於民國八十九年六月二十七日假釋出獄，至八十
    九年十一月十六日假釋期間始行期滿，於後記行為時仍於假釋期間內；甲○○則
    因竊盜、侵占案件，各經法院判處有期徒刑一年二月及四月確定，並定應執行刑
    有期徒刑一年五月，甫於八十九年四月一日服刑期滿執行完畢。詎均不知悔改，
    乙○○與甲○○竟基於意圖為自己不法所有之犯意聯絡，於八十九年十月七日下
    午某時，在彰化縣彰化市○○路站後停車場內，以乙○○所有之機車鑰匙一支，
    共同竊取丁○○所有之車牌號碼ＳＵＲ－九七五號機車一部得手。嗣於同日晚間
    十時許，渠等二人將該車停置於彰化縣彰化市○○路○段與自強南路口時，適為
    巡邏員警察覺有異而上前盤查，甲○○迅將該車鑰匙朝路旁水溝丟擲，經警即時
    撿起而查獲上情，並當場扣得乙○○所有之上開機車鑰匙一支。
二、案經彰化縣警察局彰化分局報請臺灣彰化地方法院檢察署檢察官偵查起訴。
    理      由
一、訊據被告乙○○對於右揭自己竊盜該部機車之犯行固坦承不諱，惟矢口否認被告
    甲○○參與竊盜，辯稱：被告甲○○對於竊盜過程均不知情，機車鑰匙係伊丟的
    ，與被告甲○○無關云云。訊據被告甲○○亦矢口否認有何竊盜情事，辯稱：伊
    當天僅係前往彰化市找被告乙○○，對於該車來源並無所悉，且於警察查獲當時
    ，是乙○○發現巡邏員警後，先將機車鑰匙交予伊，指示伊趕緊丟掉，始有丟擲
    鑰匙之舉動，實則並非出於己意云云。然查：右揭事實，業據被害人丁○○於警
    訊中指訴綦詳，並有贓物認領保管單一紙、行車執照影本一份、照片二張、警繪
    現場平面圖一張附卷可稽，復有機車鑰匙一支扣案為憑。而該支扣案機車鑰匙確
    由被告甲○○丟棄等情，業據證人即當場查獲之警員丙○○迭於偵查中及本院審
    理時證述明確，復為被告乙○○於警訊中所是認。且依證人丙○○所述，當日從
    駕車巡邏經過該處察覺有異，至折返該部機車停放地點，其間歷時僅有數秒，亦
    未見被告二人有何交談舉動，則被告甲○○既稱不知該車來源於先，竟得於如此
    短暫之轉瞬片刻間，迅自被告乙○○手中取得鑰匙，復未經任何言語交談，即知
    應將鑰匙丟棄路旁，並於員警到場前完成丟棄動作，已非常人反應所能及之。復
    以被告乙○○於員警巡邏時正於路旁撥打電話，雖被告甲○○向其告知警方車輛
    經過乙節，被告乙○○仍答稱：打電話又沒關係等語（見被告二人警訊筆錄），
    足見被告乙○○情緒反應尚屬平淡，反係被告甲○○精神狀況較為緊張，則被告
    乙○○豈有可能旋即轉念而交出鑰匙，並命被告甲○○持以丟棄？是被告甲○○
    辯稱鑰匙係由被告乙○○交代伊丟棄云云，顯與常情不符，自無可採；而被告乙
    ○○以該支鑰匙係伊丟棄等語為辯，無非出於迴護共犯之情，亦難憑信。再者，
    被告甲○○於警訊中陳明：查獲當天係搭乘計程車前來彰化市三和旅社，並在門
    口等候被告乙○○等語，而證人即三和旅社服務生陳玉蘭亦證稱：當天下午被告
    甲○○自稱係被告乙○○之朋友，並拿一只背包蹲在旅社門口等候，後來見到被
    告二人一同離開旅社等語；至本院訊問時被告甲○○竟改稱：當天坐火車抵達時
    ，即由被告乙○○騎車至車站接載等語，前後供詞反覆不一，其後所述顯係冀圖
    配合被告乙○○自承之竊盜情節，故為製造虛偽之不在場證明，益足見其畏罪飾
    卸之情。是以該部機車應係被告二人共同竊取，並由被告甲○○發現員警上前盤
    查時，於慌張之際迅將鑰匙丟入水溝，藉以躲避追查，渠等二人前揭所辯，均有
    未洽，顯難憑採。本案事證已臻明確，被告二人犯行至堪認定。
二、核被告乙○○、甲○○所為，係犯刑法第三百二十條第一項之普通竊盜罪。渠等
    二人對於本件竊盜犯行之實施，顯有犯意聯絡及行為分擔，均為共同正犯。查被
    告甲○○前因竊盜、侵占案件，各經法院判處有期徒刑一年二月及四月確定，並
    定應執行刑有期徒刑一年五月，甫於八十九年四月一日服刑期滿執行完畢，有台
    灣高等法院被告全國前案紀錄表及台灣彰化地方法院檢察署刑案資料查註紀錄表
    在卷可按，其受有期徒刑之執行完畢，五年內再犯本件有期徒刑以上之罪，為累
    犯，被告甲○○應依法加重其刑。爰審酌被告乙○○於假釋期間不知潔身自愛，
    再次蹈犯刑章，惟於審理時尚知坦承犯行；而被告甲○○已有多次竊盜前科，竟
    屢為竊盜犯行而未加收斂，欠缺對於他人財產應有之尊重，品行非佳，並於偵審
    期間一再否認犯行，及渠等二人犯罪手段、目的、所生危害、智識程度等一切情
    狀，分別量處如主文所示之刑，以示懲儆。扣案之機車鑰匙一支係供竊盜犯罪所
    用之物，且為被告乙○○所有，業據其供明在卷，應依刑法第三十八條第一項第
    二款之規定，宣告沒收。
據上論斷，應依刑事訴訟法第二百九十九條第一項前段，刑法第二十八條、第三百二
十條第一項、第四十七條、第三十八條第一項第二款，罰金罰鍰提高標準條例第一條
前段，判決如主文。
本案經檢察官孫治遠到庭執行職務。
中      華      民      國      九十     年     五    月     二十四     日
                                    臺灣彰化地方法院刑事第三庭
                                            法      官  高 文 崇
右正本證明與原本無異。
如不服本判決，應於判決送達後十日內向本院提出上訴狀( 須附繕本 )。
告訴人或被害人對於判決如有不服具備理由請求檢察官上訴者，其上訴期間之計算係
以檢察官收受判決正本之日期為準。
                                            法院書記官  楊 筱 惠
中      華      民      國      九十     年     五    月     二十八     日
刑法第三百二十條
意圖為自己或第三人不法之所有，而竊取他人之動產者，為竊盜罪，處五年以下有期
徒刑、拘役或五百元以下罰金。
意圖為自己或第三人不法利益，而竊佔他人之不動產者，依前項之規定處斷。
前二項之未遂犯罰之。


司法院資訊處製作；財團法人民間司法改革基金會備份。
